# 请教陈老师：资产评估增值对外投资形成同一控制合并

提问人：kelisme 时间：2014-06-07 21:56:51
两个自然人共同持有A公司、B公司100%股权。A以无形资产（账面价值 0 ）评估增值到 5000 万向B投资，取得B83%股权，形成同一控制的企业合并。B原净资产 1000 万元，接受A投资后净资产 6000 万元。此时，（ 1 ）A个别报表适用合并准则，记长期股权投资5000 万元，资本公积 5000 万元。对吗？（ 2 ）A合并报表不应该把这次投资算作内部交易抵消掉。即合并报表层面仍体现无形资产5000 万，资本公积 5000 万。对吗？

回答人：chenyiwei
该无形资产在A的合并报表层面的账面价值需要调整为零，相当于A以零对价取得了B的合并日原有净资产（A对B增资前原有的）的83 ％，所以liubin回答的合并报表层面资本公积等于B公司原有实收资本的 83 ％是合理的。合并日合并报表层面的少数股东权益＝B公司合并日接受增资前的原有帐面净资产*17%。后续在编制合并报表时应抵销该项无形资产的增值及相应的摊销额，按照加回无形资产摊销额以后B公司的净利润在A公司和少数股东之间分配。